【裁判字號】    90,易,636
【裁判日期】    901009
【裁判案由】    違反保護令等
【裁判全文】
臺灣桃園地方法院刑事判決                            九十年度易字第六三六號
    公訴人  臺灣桃園地方法院檢察署檢察官
    被  告  乙○○
右列被告因竊盜等案件，經檢察官提起公訴（九十年度偵字第二二０八、七七一四號
），本院合併審理，判決如左：
    主  文
乙○○違反法院所為不得直接或間接對被害人甲○○○為騷擾之聯絡行為之保護令裁
定，處有期徒刑參月，如易科罰金以參佰元折算壹日。又竊盜，處有期徒刑肆月，如
易科罰金以參佰元折算壹日。應執行有期徒刑伍月，如易科罰金以參佰元折算壹日。
    事  實
一、乙○○為甲○○○之子，現為同居之直系血親關係，（一）明知其母甲○○○已
    於民國（下同）八十九年十一月三十日向本院聲請核發有效期間十月之「相對人
    （即乙○○）不得對被害人甲○○○直接或間接對被害人甲○○○為騷擾之聯絡
    行為」民事通常保護令在案，竟於九十年一月二十八日上午八時許，在甲○○○
    桃園縣平鎮市○○路二三九巷三九弄十一號住處前，因與其繼父李祥文發生爭執
    ，即基於違反上開保護令裁定及毀損之犯意，持甲○○○所有鋸子乙支，動手鋸
    甲○○○所有上開住處大門旁窗戶上鐵窗鐵杆乙支（惟尚未鋸斷），而直接對甲
    ○○○為騷擾之聯絡行為，並毀損上開鐵窗鐵杆乙支，足以生損害於甲○○○本
    人。嗣經甲○○○當場報警到場逮捕乙○○本人，並扣得上開鋸子乙支。（二）
    復於九十年三月二十九日晚上七時許，因與其繼父李祥文相處不睦，遂另行基於
    意圖為自己不法所有之犯意，利用其母甲○○○及繼父李祥文二人不在之機會，
    徒手將甲○○○所有置於上開住處客廳內之電視機及音響各乙部（總價值約新台
    幣六萬元左右）搬離載走而竊取之，並以新台幣（下同）八千元之價格轉賣第三
    人。
二、案經甲○○○訴由桃園縣警察局平鎮分局報請臺灣桃園地方法院檢察署檢察官偵
    查起訴。
        理  由
一、右揭事實業據被告乙○○迭次於警、偵訊中及本院審理時坦承不諱，核與告訴人
    甲○○○及證人李祥文二人迭次於警、偵訊中及本院審理時指訴及證述之情節，
    均相符合，復有上開民事通常保護令裁定乙紙、上開住處窗戶鐵窗照片三紙、扣
    案之上開鋸子乙支及其照片二紙，在卷可稽，足堪認定。被告犯行已臻明確，應
    予依法論科。
二、核被告所為，係犯家庭暴力防治法第五十條第二款之違反保護令罪、刑法第三百
    二十條第一項之竊盜罪及第三百五十四條之毀損罪。被告所犯上開違反保護令罪
    與毀損罪間，有一行為而觸犯數罪名之想像競合關係，為想像競合犯，依刑法第
    五十五條之規定，應從一重之違反保護令罪處斷。被告所犯上開違反保護令罪與
    竊盜罪間，其犯意個別，要件不同，應予分論併罰。爰審酌被告於告訴人甲○○
    ○向本院聲請核發上開民事通常保護令後，竟仍違反上開民事保護令所為之裁定
    ，持上開鋸子乙支鋸上開住處大門旁窗戶上鐵窗鐵杆乙支，不僅違反上開保護令
    裁定，亦足生損害於告訴人甲○○○本人，復再竊取上開電視機及音響各乙部變
    賣花用殆盡，不僅違反上開保護令裁定，亦足生損害於告訴人甲○○○本人及被
    告犯罪後之態度等一切情狀，量處如主文所示之刑，定其應執行之刑，並諭知易
    科罰金之折算標準，以資儆懲。至於扣案之上開鋸子乙支，雖係被告持有供犯上
    開毀損罪所用之物，惟並非屬被告所有物，業據被告供承屬實，自不得對之宣告
  沒收，附此敘明。
據上論斷，應依刑事訴訟法第二百九十九條第一項前段，家庭暴力防治法第五十條第
二款，刑法第三百二十條第一項、第三百五十四條、第五十五條、第五十一條第五款
、第四十一條第一項前段，罰金第罰鍰提高標準條例第一條前段、第二條，判決如主
文。
本案經檢察官呂寧莉到庭執行職務。
中      華      民      國       九十     年     十   月   九   日
                          臺灣桃園地方法院刑事第四庭
                              法  官  林 晏 鵬
右正本證明與原本無異。
如不服本判決，應於判決送達後十日內向本院提出上訴狀( 應附繕本 )，上訴於
臺灣高等法院。
                              書記官  張 雅 慧
中        華        民        國   九十   年   十   月    十一    日
附論罪科刑依據之法條：家庭暴力防治法第五十條、刑法第三百二十條、第三百五十
四條
第五十條
違反法院依第十三條、第十五條所為之下列裁定者，為本法所稱之違反保護令罪，處
三年以下有期徒刑、拘役或併科新臺幣十萬元以下罰金。
一、禁止實施家庭暴力行為。
二、禁止直接或間接騷擾、接觸、通話或其他連絡行為。
三、命遷出住居所。
四、遠離住居所工作場所、學校或其他特定場所。
五、命完成加害人處遇計畫：戒癮治療、精神治療、心理輔導或其他治療、輔導。
刑法第三百二十條
意圖為自己或第三人不法之所有，而竊取他人之動產者，為竊盜罪，處五年以下有期
徒刑、拘役或五百元以下罰金。
意圖為自己或第三人不法利益，而竊佔他人之不動產者，依前項之規定處斷。
前二項之未遂犯罰之。
刑法第三百五十四條
毀棄、損壞前二條以外之他人之物或致令不堪用，足以生損害於公眾或他人者，處二
年以下有期徒刑、拘役或五百元以下罰金。


司法院資訊處製作；財團法人民間司法改革基金會備份。
